---
title: "TP1_Grupo22"
author: "Rosario Recalt y Pilar Medela"
output: html_document
---


```{r setup, include=FALSE}
knitr::opts_chunk$set(echo = TRUE)
# Cargar los paquetes necesarios acá
```

```{r}
library(readr)
vinos <- readr::read_csv("https://raw.githubusercontent.com/cienciadedatos/datos-de-miercoles/master/datos/2019/2019-06-12/vinos.csv")
```


## Introducción

La base de vinos contiene diez variables para 129.971 casos. La variables de esta base son en su mayoria nominales, pero al parecer contiene tambien alguna variable numérica (puntaje y precio). En función de ello, refiere a datos sobre el país, provincia y región de origen, el nombre del vino, el puntaje asignado al vino, la variedad y el título de la reseña. Los datos fueron exraídos de la Revista WineEnthusiast (http://www.winemag.com/?s=&drink_type=wine), no encontramos fecha de referencia de esta base.



## Exploración de los datos
Primero vemos los datos 

```{r}
library(readr)
vinos <- read_csv("datos/vinos.csv")
View(vinos)

```

Ahora que los tenemos podemos explorar la información al interior de las base, utilizamos dplyr y ggplot2

```{r}
library(dplyr)
library(ggplot2)

```

Visulizar  la información de vinos de Argentina

```{r}
vinos_argentinos <- filter(vinos, pais == "Argentina" )
View(vinos_argentinos)
```

antes de ver que paso con vinos argentinos vamos a mirar el promedio de la variable puntos


```{r}
summary(vinos, proporcion_media = mean(puntos))
```


```{r}
vinos |>
  group_by(pais) |>
  summarise(mean(puntos,na.rm = TRUE), mean(precio, na.rm = TRUE))

```
#Observamos los resultados que arroja la base respecto a la representación argentina en relación a los demás países de la base. Tomando las variables numéricas, precio y puntos, observamos la media, el máximo y mínimo del tota, y luego la relación de estas mismas propiedades de argentina.

Los valores máximo, mínimo y promedio de precio del total de la base son: máximo = 330; mínimo = 4; promedio = 35.36
De Argentina, el precio promedio del vino es 24.51 y está por debajo del precio promedio.
Por otro lado, estas mismas medidas del puntaje para el total de vinos de la base son: el máximo = 100 y el mínimo = 80, y el promedio = 88.45.
En Argentina, el promedio de puntaje es 86,7 y está por debajo del promedio de puntos total de la base.



## Hipótesis

Hipótesis 1: Hay un relación directa entre puntaje y precio. Es decir que a mayor puntaje mayor precio. En consecuencia, los países con mayor puntaje tienen los vinos más caros de la base. 

Hipótesis 2: La gran dispersión del precio de los vinos, es decir, la importante diferencia entre el mínimo y el máximo de los precios de los vinos, no se encuentra al interior de cada país sino que responde a diferencias entre los países.

#TP 2

Corregimos algunas cosas, avanzamos con las tablas y gráficos

#Relación entre puntaje y precio en el total de países:
  
```{r}
vinos |>
  ggplot(aes(precio, puntos)) +
  geom_point()
```

#Relación entre precio y puntos según país


```{r}
vinos |>
  ggplot(aes(precio, pais)) +
  geom_line(aes(color = as.factor(puntos))) 
```

#Relación puntos y precio según países que tengan vinos con puntaje mayor o igual a 95

```{r}
vinos |>
   filter(puntos >= 95) |>
  ggplot(aes(precio, pais)) +
  geom_line(aes(color = as.factor(puntos))) 
``` 


```{r}
vinos |>
   filter(puntos >= 95) |>
  ggplot(aes(precio, pais)) +
  geom_line(aes(colour = puntos)) 
```

#Relación puntos y precios según países con vinos de precios mayores o iguales a 500
```{r}
vinos |>
   filter(precio >= 500) |>
  ggplot(aes(puntos, pais))+
  geom_point() 
```

#Seleccionamos algunos casos de países

```{r}
pais2 <- filter(vinos, pais == c("Argentina","Portugal","Italia","Francia","Alemania","Estados Unidos")) 
View(pais2)
```
```{r}
pais2 |>
  filter(puntos>=90)|>
  ggplot(aes(pais, precio)) +
  geom_point(aes(color = (puntos))) 
```



#Vamos con el caso de Argentina para comprobar hipótesis 2


```{r}
vinos_argentinos |>
  ggplot(aes(puntos, precio)) +
  geom_point( aes(color = as.factor(provincia)))
```

#Conclusiones

Respecto a la Hipótesis 1 sobre si hay una relación directa entre puntaje y precio, se considera que la hiótesis es errónea. Si bien hay cierta tendencia en el gráfico que no diferencia países en dónde se ve la relación precio y puntos, se observa que hay una tendencia al aumento de precio partir de los 90 puntos, pero sin embargo, sigue habiendo vinos con menores precios en los puntajes altos. Un ejemplo, es el caso de Argentina, en dónde hay puntajes altos pero en relación al resto de los países con los mismos puntajes tiene precios bajos. 

Para comprobar la hipótesis, primero seleccionamos los vinos con puntaje mayor o igual a 90 puntos. Luego filtramos algunos países que tenían mucha representación de vinos en los puntajes altos. Frente a ello, se observa que gran dispersión en los precios de los vinos y que no necesariamente los vinos más caros son los que han obtenido mayor puntaje en las reseñas. 

Sobre la hipótesis 2 en la que argumentamos que la gran dispersión del precio de los vinos, es decir, la importante diferencia entre el mínimo y el máximo de los precios de los vinos, no se encuentra al interior de Argentina, podemos afirmar que es correcta. En ese sentido, puede verse en el último gráfico que hay sí hay mayor asociación entre puntaje y precio, diferenciándose de la dispersion de precios que hay en general si se ve lo que pasa en el total de países.

