---
title: "TP1_Grupo22"
author: "Rosario Recalt y Pilar Medela"
output: html_document
---


```{r setup, include=FALSE}
knitr::opts_chunk$set(echo = TRUE)
# Cargar los paquetes necesarios acá
```

```{r}
# install.packages(readr)
library(readr)
vinos <- readr::read_csv("https://raw.githubusercontent.com/cienciadedatos/datos-de-miercoles/master/datos/2019/2019-06-12/vinos.csv")
```


## Introducción

La base de vinos contiene diez variables para 129.971 casos. La variables de esta base son en su mayoria nominales, pero al parecer contiene tambien alguna variable numérica (puntaje). En función de ello, refiere a datos sobre el país, provincia y región de origen, el nombre del vino, el puntaje asignado al vino, la variedad y el título de la reseña. Los datos fueron exraídos de la Revista WineEnthusiast (http://www.winemag.com/?s=&drink_type=wine), no encontramos fecha de referencia de esta base.



## Exploración de los datos
Primero vemos los datos 

```{r}
library(readr)
vinos <- read_csv("datos/vinos.csv")
View(vinos)

```

Ahora que los tenemos podemos explorar la información al interior de las base, utilizamos dplyr

```{r}
library(dplyr)

```

Miramos cuantos casos son de Argentina, tendremos que filtrar datos 

```{r}

filter(vinos, "pais" == "Argentina")  


```


```{r}
# Cödigo de R acá 
# Agregá más bloques según sea necesario
```



## Hipótesis


