---
title: "TP1_Grupo22"
author: "Rosario Recalt y Pilar Medela"
output: html_document
---

#Grupo 22

```{r setup, include=FALSE}
knitr::opts_chunk$set(echo = TRUE)
library(readr)
library(dplyr)
library(ggplot2)
library(tidyr)
```

```{r}
vinos  <-  read_csv('datos/vinos.csv', show_col_types = FALSE)
```

##Primero exploramos las variables de la base

```{r}
vinos_variables<- read_csv("datos/vinos.csv")
str(vinos_variables)
```

## Introducción

La base vinos.csv contiene diez variables para 129.971 casos. Las variables de esta base son en su mayoría nominales, pero también contiene dos variable numéricas (puntaje y precio). Dichas variables refieren a datos sobre el país, provincia y región de origen, el nombre, el puntaje asignado, la variedad y el título de la reseña sobre los vinos. Los datos fueron exraídos de la Revista WineEnthusiast (http://www.winemag.com/?s=&drink_type=wine).

## Exploración de los datos


```{r}
vinos|>
  summary(vinos, proporcion_media = mean(puntos))

```

```{r}
vinos_argentina <-
  filter(vinos, pais == "Argentina")
summary(vinos_argentina, proporcion_media = mean(puntos))
 
```


A partir de esto podemos observar algunos datos de la base. Tomando las variables numéricas, precio y puntos, observamos la media, el máximo y mínimo del total de vinos de los distintos países. Respecto a los precios del total de la base de vinos son: el máximo 3300, el mínimo 4, y el promedio es 35.36. En cuánto al puntaje, el mínimo es 80, el máximo 100 y el puntaje en promedio es de 88,45.

A continuación, nos resultó interesante realizar las mismas observaciones de estos valores pero sólo de los vinos de Argentina. A partir de ello, el precio promedio del vino argentino es 24.51, cuyo valor está por debajo del precio promedio del total de vinos. Hay que considerar que el precio máximo de los vinos argentinos es de 230 y el mínimo de 4. Por otro lado, en cuanto al puntaje se observa menos diferencias. El mínimo coincide con el valor de la base total (80 puntos), pero el máximo es de 97, dando un valor promedio de 86,71.


## Hipótesis

Hipótesis 1: Hay un relación directa entre el puntaje y el precio de los vinos. Es decir, que a mayor precio, mayor puntaje. En consecuencia, los vinos que tienen mayor puntaje deberían ser los vinos más caros de la base. 

Hipótesis 2: La relación directa entre el puntaje y el precio de los vinos se da al interior de cada pais.

##Análisis de hipótesis y gráficos


```{r}
vinos |>
  ggplot(aes(precio, puntos)) +
  geom_point()
```
A partir de este gráfico dónde indagamos sobre la relación precio y puntaje de los vinos, en miras a verificar la hipótesis 1, podemos observar cierta relación, en la que a medida que aumentan los precios aumenta la cantidad de vinos con mayor puntaje. Sin embargo, esta relación no es lineal, ya que se observan vinos con puntajes altos y precios bajos. 

Para avanzar, consideramos fundamental centrarnos en los casos mas concentrados de la Base, segun se observa en este grafico, para esto realizaremos un filtro de los precios entre 36 & 1000. 

Igualmente antes de descartar algunos casos, nos parece intreresante "poner lupa" en la relación precio y puntaje de los vinos con precios mayores a 500, observando que estos vinos que superan no tienen puntajes menores al promedio y ademas ver si existe algun comportamiento especifico. Por lo tanto a cuontinuación vamos con este grafico:


```{r}
vinos |>
   filter(precio >= 500) |>
 ggplot(aes(puntos, precio)) +
  geom_point(aes(color = as.factor(pais))) 
```
En esl gráfico generado con un filtro de preciós mas altos (mayores a 500) vemos que solo son 9 paises los que quedan en esta selección de los 44 paises de la Base, por otro lado, el precio no necesariamente este asociado a mayor puntaje, principalmente en los valorems mas extremos. 

Ahora si, para continuar analizando la base en relación a las hipotesis realizaremos un filtro de los precios entre 36 & 1000. 

```{r}
vinos |>
   filter(precio >= 35 & precio <750) |>
  ggplot(aes(precio, puntos)) +
  geom_point(aes(colour = puntos))
 
```

A partir de este gráfico, donde reforzamos con color los puntajes podemos reafirmar que la hipótesis 1 es incorrecta, ya que a mayor precio hay mas concentración de mejores puntajes pero hay puntajes altos con precio bajos tal cual señalamos anteriormennte.

Ahora, y adentrandonos a la segunda hipotesis, vamos a ver este mismo comportamiento al interior de algunos paises. Para esto primero vamos a comenzar con Argentina y luego seleccionaremos algfunos paises. 


```{r}
vinos_argentina |>
  ggplot(aes(precio, puntos)) +
  geom_point(aes(colour = puntos))
```
En el gráfico de puntos precio para argentina, la relación a mayor precios mayor puntaje es mucho mas marcada y clara que para el total de la base.

```{r}
vinos |>
  filter(pais %in% c("Portugal","Alemania"))  |>
  filter(precio >= 35 & precio <750) |>
  ggplot(aes(precio, puntos)) +
  geom_point(aes(colour = pais))
 

```
```{r}
vinos |>
  filter(pais %in% c("Italia","Francia"))  |>
  filter(precio >= 35 & precio <750) |>
  ggplot(aes(precio, puntos)) +
  geom_point(aes(colour = pais))
 

```
```{r}
vinos %>%
  filter(pais %in% c("Italia","Estados Unidos"))  |>
  group_by(pais, precio) %>%
  filter(precio >= 35 & precio <750) |>
  ggplot(aes(precio, puntos)) +
  geom_point(aes(colour = pais))
```
```
El patrón de los graficos de los paises seleccionados no es similar al observados en argentina sino mas bien igual al comportamiento total de la base. Rechazando de esta manera ambas hipotesis
